【裁判字號】    98,聲,95
【裁判日期】    981225
【裁判案由】    限期命起訴
【裁判全文】
臺灣高雄地方法院民事裁定                98年度聲字第95號
抗  告  人
即債 權 人  株式會社（原名：高千穗電氣株式會
            社）
法定代理人  乙○○○
代  理  人  陳明暉律師
相  對  人
即債 務 人  華森電子科技股份有限公司
法定代理人  甲○○
上當事人間請求限期命起訴事件，抗告人對於本院民國98年12月
9 日所為之裁定，提起抗告，本院裁定如下：
  主  文
原裁定撤銷。
相對人之聲請駁回。
抗告費用由相對人負擔。
  理  由
一、抗告意旨略以：抗告人高千穗電氣株式會社於民國98年10月
    1 日因合併而更名為株式會社，並已分別於本
    院98年度裁全字第4001號、98年度司執全字第2153號等事件
    聲明承受訴訟。本件相對人與抗告人間履行契約事件，抗告
    人為保全對於相對人請求給付貨款之強制執行，聲請假扣押
    相對人之財產，業經本院於98年7 月21日以98年度裁全字第
    4001號裁定准許在案。嗣抗告人業於98年11月11日對相對人
    起訴，並於98年11月17日收受本院通知訂於98年12月22日行
    準備程序，詎相對人仍聲請本院限期命抗告人起訴，原裁定
    未明抗告人業已合併更名，遽認抗告人尚未起訴，而准予相
    對人之聲請，自有不當，爰依法提起抗告，請求廢棄原裁定
    ，並駁回相對人之聲請等語。
二、按「經准為假扣押，而本案尚未繫屬者，命假扣押之法院應
    依債務人聲請，命債權人於一定期間內起訴」，民事訴訟法
    第529 條第1 項定有明文。是債務人聲請法院命債權人於一
    定期間內起訴時，自必須債權人於法院准為假扣押後，本案
    尚未繫屬者，命假扣押之法院始得准許債務人之聲請，如債
    權人於法院准為假扣押之前或之後，已起訴請求而本案已曾
    繫屬者，法院即不得准許。又「原法院或審判長認抗告為有
    理由者，應撤銷或變更原裁定」，民事訴訟法第490 條第1
    項亦有明定。經查，本件抗告意旨所主張之上開事實，業據
    其提出證明書、民事聲明承受訴訟狀、起訴狀等件為證，並
    經本院向相對人詢明確認抗告人業已起訴，製有電話紀錄在
    卷可憑，堪信屬實。則依上開法條規定之說明，抗告人等提
    起本件抗告，聲明請求廢棄原裁定，並駁回相對人之聲請，
    即有理由，爰將原裁定撤銷，並更為裁定如主文所示。
三、依民事訴訟法第490 條第1 項、第95條、第78條，裁定如主
    文。
中    華    民    國    98    年    12    月    25    日
                    民事第三庭法  官  李嘉益
以上正本證明與原本無異。
如不服本裁定，應於送達後10日內向本院提出抗告狀（並按他造
當事人之人數附繕本），並繳納裁判費新台幣1,000 元。
中    華    民    國    98    年    12    月    25    日
                              書記官  陳瓊芳


司法院資訊處製作；財團法人民間司法改革基金會備份。
